【裁判字號】    92,訴,1326
【裁判日期】    921210
【裁判案由】    毒品危害防制條例
【裁判全文】
臺灣彰化地方法院刑事判決                        九十二年度訴字第一三二六號
    公  訴  人  臺灣彰化地方法院檢察署檢察官
    被      告  乙○○
右列被告因違反毒品危害防制條例案件，經檢察官提起公訴（九十二年度毒偵字第二
四四九號），本院認有刑事訴訟法第二百七十三條之一第一項之情形，而改依簡式審
判程序判決如左：
    主  文
乙○○連續施用第一級毒品，處有期徒刑捌月，扣案之海洛因壹包（淨重約零點零玖
公克），沒收銷燬之；又連續施用第二級毒品，處有期徒刑陸月。應執行有期徒刑壹
年。扣案之海洛因壹包（淨重零點零玖公克），沒收銷燬之。
    事  實
一、乙○○前因施用毒品案件，經本院裁定移送觀察、勒戒後，認無繼續施用毒品之
    傾向，由臺灣彰化地方法院檢察署檢察官於民國（下同）九十二年五月七日，以
    九十二年度毒偵緝字第六五號、九十二年度毒偵字第一二九五號為不起訴處分確
    定。詎其仍不知悔改，於五年內，復基於施用第一級毒品海洛因之概括犯意，自
    九十二年八月初起至同年九月十五日止，在設於彰化縣永靖鄉○○○○路咖啡廳
    ，以將第一級毒品海洛因攙入香菸內，點火加以吸食之方式，連續施用第一級毒
    品海洛因多次，平均一個月施用一次。另基於施用第二級毒品安非他命之概括犯
    意，自九十二年八月底起至同年九月十一日止，在其位於彰化縣永靖鄉○○路○
    段八八號之住處，以將第二級毒品安非他命置放於玻璃管內，外用火加以燒烤使
    成氣體後吸食之方式，連續施用第二級毒品安非他命多次，平均約一星期施用一
    次。嗣於九十二年九月十五日十八時許，在彰化縣永靖鄉○○村○○路○段一六
    九號為警查獲，並扣得第一級毒品海洛因一包（淨重約０點０九公克）。經臺灣
    彰化地方法院檢察署檢察官聲請，本院以九十二年度毒聲字第一九○八號裁定移
    送觀察、勒戒後，認有繼續施用毒品之傾向，現正實施強制戒治中。
二、案經彰化縣警察局鹿港分局報請臺灣彰化地方法院檢察署檢察官偵查起訴，本院
    認有刑事訴訟法第二百七十三條之一第一項之情形，而改依簡式審判程序審理。
    理  由
一、按除被告所犯為死刑、無期徒刑、最輕本刑為三年以上有期徒刑之罪或高等法院
    管轄第一審案件者外，於前條第一項程序進行中，被告先就被訴事實為有罪之陳
    述時，審判長得告知被告簡式審判程序之旨，並聽取當事人、代理人、辯護人及
    輔佐人之意見後，裁定進行簡式審判程序；除簡式審判程序及簡易程序案件外，
    第一審應行合議審判，刑事訴訟法第二百七十三條之一第一項、第二百八十四條
    之一分別定有明文。本件被告乙○○所涉係死刑、無期徒刑、最輕本刑為三年以
    上有期徒刑之罪或高等法院管轄第一審案件以外之罪，並於本院行準備程序時就
    被訴事實為有罪之陳述，本院合議庭依前揭規定，經評議結果，裁定改由受命法
    官獨任行簡式審判程序，先予敘明。
二、右揭事實，業據被告乙○○於本院行準備程序與審理時均坦承不諱，且其於九十
    二年九月十五日為警採取之尿液，經送驗結果確呈嗎啡與甲基安非他命陽性反應
    ，有彰化縣衛生局九十二年九月二十二日煙檢字第九二一七八二號煙毒尿液檢驗
    成績書一紙附卷可稽，而扣案之白色粉末一包，經送鑑驗確係海洛因成分，此亦
    有法務部調查局九十二年十月八日調科壹字第一四０００九五七０號鑑定通知書
    一紙在卷足憑，被告之自白核與事實相符，堪以採信。再查被告曾因施用毒品案
    件，經本院裁定送觀察、勒戒後，認無繼續施用毒品之傾向，由臺灣彰化地方法
    院檢察署檢察官於九十二年五月七日，以九十二年度毒偵緝字第六五號、九十二
    年度毒偵字第一二九五號為不起訴處分確定等情，有該不起訴處分書、臺灣高等
    法院被告全國前案紀錄表及臺灣彰化地方法院檢察署刑案資料查註紀錄表在卷足
    憑。其於五年內再犯毒品危害防制條例第十條第一項、第二項之罪，經裁定送觀
    察、勒戒後，認有繼續施用毒品之傾向，有本院九十二年度毒聲字第一九○八號
    裁定及臺灣彰化看守所附設勒戒所九十二年十月六日彰所戒字第○九二○八○○
    二二二號函送之有無繼續施用毒品傾向證明書一份附卷可參，被告犯罪事證明確
    ，其前開犯行洵堪認定。
三、核被告所為，係犯毒品危害防制條例第十條第一項之施用第一級毒品罪及同條第
    二項之施用第二級毒品罪。被告為施用毒品持有第一、二級毒品，其持有之低度
    行為均應為施用之高度行為所吸收，均不另論罪。被告先後多次施用第一級毒品
    海洛因及第二級毒品安非他命之犯行，時間緊接，所犯又係構成要件相同之罪名
    ，顯係各基於概括犯意為之，應分別依連續犯規定論以一罪，並加重其刑。其前
    開所犯二罪間，犯罪構成要件不同，行為互殊，顯係基於個別犯意為之，應予分
    論併罰。又查被告係自九十二年八月初起至同年九月十五日止，連續施用第一級
    毒品海洛因多次，另自九十二年八月底起至同年九月十一日止，連續施用第二級
    毒品安非他命多次，而公訴人僅就被告於九十二年九月十五日或其前四日內之某
    時，施用第一級毒品海洛因及第二級毒品安非他命各一次之犯行提起公訴，該未
    經起訴之部分，與檢察官起訴之部分，因被告係基於概括之犯意而為之，具有連
    續犯之關係，屬裁判上之一罪，其一部起訴之效力及於全部，故本院自得併予審
    究，併此敘明。爰審酌被告前曾有施用毒品罪行，經送觀察勒戒後，猶不知悔改
    ，再施用毒品不輟，不僅戕害自身健康，更辜負國家將之視為病人，並施以長時
    間之戒治處遇之苦心，惟其對他人權益之侵害仍屬有限，於本院審理中已坦承其
    犯行，及其犯罪目的、手段等一切情狀，量處如主文所示之刑，並定應執行刑。
    扣案之海洛因一包（淨重○點○九公克），係屬第一級毒品，應依毒品危害防制
    條例第十八條第一項前段規定，沒收銷燬之。
據上論斷，應依刑事訴訟法第二百七十三條之一第一項、第二百九十九條第一項前段
，毒品危害防制條例第十條第一項、第二項、第十八條第一項前段，刑法第十一條前
段、第五十六條、第五十一條第五款，判決如主文。
本案經檢察官甲○○到庭執行職務。
中      華      民      國    九十二    年     十二     月      十      日
                              臺灣彰化地方法院刑事第一庭
                                       法      官  簡  璽  容
右正本證明與原本無異。
如不服本判決，應於判決送達後十日內向本院提出上訴狀( 須附繕本 )。
                                       法院書記官  王  惠  嬌
中      華      民      國    九十二    年     十二     月      十二    日
毒品危害防制條例第十條
施用第一級毒品者，處六月以上五年以下有期徒刑。
刑法第十一條
持有第一級毒品者，處三年以下有期徒刑、拘役或新臺幣五萬元以下罰金。
持有第二級毒品者，處二年以下有期徒刑、拘役或新臺幣三萬元以下罰金。
持有專供製造或施用毒品之器具者，處一年以下有期徒刑、拘役或新臺幣一萬元以下
罰金。


司法院資訊處製作；財團法人民間司法改革基金會備份。
